# 陈老师，股权的公允价值用何种方法调整较好呢？

提问人：五老峰 时间：2011-07-08 14:31:19
陈老师，想咨询一下。 长期股权投资准则中规定：投资企业在确认应享有被投资单位净损益的份额时，应当以取得投资时被投资单位各项可辨认资产等的公允价值为基础，对被投资单位的净利润进行调整后确认。被投资单位采用的会计政策及会计期间与投资企业不一致的，应当按照投资企业的会计政策及会计期间对被投资单位的财务报表进行调整，并据以确认投资损益。 另外合并报表也是对被合并的子公司要按公允价值调整其报表。
我想问的是： 如果我们投资一个公司，在投资时对其进行了资产评估，很多资产都发生了变化，有的增加，也有的减少，像存货和固定资产发生变动的品种非常多。们在做合并报表或按权益法确认损益时，需按公允价值对报表进行调整。 我认识调整一般按明细或大类来调整，如果按明细工作量非常，因为要涉及到每项资产变化。如果按大类则则会轻松一些，但是实际审计中应不应该要求也较细呢？如固定资产中的运输设备类各项评估时有增有减，我们能否只对调整的汇总金额进行调整，如运输设备类总的增加公允价值100 万，而折旧政策中该类固定资产按 10 年摊销，我们在报表中增加固定资产 100 万，同时记入资本公积，以后每年调整 10 万元折旧。 但是分类的调整也会遇到一些麻烦，如各固定资产的实际剩余折旧年限是不一致的，可能有的还有 3 年，有的有 5 年，如果我们统一按 10 年调整，合适不合适呢？ 另外以后某一项固定资产在某一年变卖或盘亏或报废了呢？我们如何调整公允价值呢？要不要在这年度重新确认该项目资产的报废时公允价值和调整几年后的净值，并将增加的该净值计入到营业外支出科目。以后每一年度还要按减去该资产公允价值的金额重新计算调整金额。如果这样，我觉得工作量也非常大。
不知实务中我们在做合并报表或按权益法确认损益时应该如何调整呢？什么方法简单又能够认可。

回答人：chenyiwei
理论上应当按照单项资产为基础分别进行调整。评估报告后附的明细表详细列示了各单项资产的账面价值和评估值以及增减值变动情况，可以作为单项调整的基础，并且现在广泛应用IT技术之后，实现单项调整应当并不困难。 如果确因客观条件所限，逐笔进行单项调整不切实可行的，应当基于重要性原则考虑能否接受按大类调整等较为简化的处理方式。